臺灣苗栗地方法院刑事判決
111年度簡上字第19號
上  訴  人  
即  被  告  陳佳宏


上列上訴人即被告因違反毒品危害防制條例案件，不服本院110
年度苗簡字第1104號第一審刑事簡易判決（聲請簡易判決處刑案
號：110年度毒偵字第1476號），提起上訴，本院管轄之第二審
合議庭判決如下：
    主  文
上訴駁回。
    犯罪事實及理由
一、本案經本院管轄之第二審合議庭審理結果，認原判決認事用
    法，均無違誤，量刑亦屬妥適，應予維持，爰依刑事訴訟法
    第455條之1第3項及第373條規定，就本判決之犯罪事實、證
    據及理由，除證據部分補充「上訴人即被告於本院審理時之
    自白」外，餘均引用第一審判決書之記載（如附件）。
二、上訴意旨略以：上訴人即被告（下稱被告）陳佳宏已深切悔
    悟並自白犯行，且因施用毒品本質上僅係戕害自身健康之行
    為，未有破壞社會秩序或侵害他人權益之情形，故原判決判
    處有期徒刑5月實屬過重，請求撤銷改判較輕之刑等語。
三、按量刑輕重，係屬事實審法院得依職權自由裁量之事項，苟
    已斟酌刑法第57條各款所列情狀而未逾越法定刑度，不得遽
    指為違法。又在同一犯罪事實與情節，如別無其他加重或減
    輕之原因，下級審法院量定之刑，亦無過重或失輕之不當情
    形，則上級審法院對下級審法院之職權行使，原則上應予尊
    重（最高法院72年台上字第6696號判例、85年度台上字第24
    46號判決意旨參照）。準此，法官量刑，如非有上揭明顯違
    法之情事，自不得擅加指摘其違法或不當。原判決以行為人
    之責任為基礎，審酌被告已非初犯施用毒品，歷經觀察、勒
    戒程序後，猶未能完全戒絕施用毒品之習慣，3年內再犯施
    用毒品罪，顯見被告戒除毒癮之意志不堅，自制力薄弱，惟
    念及被告施用毒品之犯行，「本質上屬戕害自己身心健康之
    行為，尚未有嚴重破壞社會秩序或侵害他人權益之情形」，
    暨施用毒品者均有相當程度之成癮性及心理依賴，其犯罪心
    態與一般刑事犯罪之本質並不相同，應側重適當之醫學治療
    及心理矯治為宜，兼衡其犯罪手段平和，「犯後能坦白承認
    」，節省有限之司法資源，及據被告於警詢時自陳所受教育
    程度為國中畢業，現無業，家庭經濟狀況勉持等刑法第57條
    各款所列情狀，因而適用刑事訴訟法第449條第1項前段、第
    454條第2項，毒品危害防制條例第10條第2項，刑法第11條
    前段、第47條第1項、第41條第1項前段等規定，予以簡易判
    決處刑，量處有期徒刑5月，並諭知易科罰金之折算標準，
    其認事用法，均無違誤，且就刑法第57條各款有關量刑審酌
    事項，已詳加斟酌，量刑亦屬妥適，揆諸前揭說明，難謂有
    何違法失當可言，應予維持。
四、被告上訴意旨固以其已自白犯行，且因施用毒品本質上僅係
    戕害自身健康之行為，未有破壞社會秩序或侵害他人權益之
    情形為由，認原判決之量刑過重，然因原判決於量刑時，業
    已將被告自白犯行，暨其施用毒品行為本質上僅係戕害自身
    身心健康等節均詳加考量，並已載明於判決理由內，因而量
    處有期徒刑5月均如前述，揆諸前揭說明，實難認原判決有
    何量刑過重而違法或失當之情形。是以，本案被告之上訴為
    無理由，應予駁回。
據上論斷，應依刑事訴訟法第455條之1第1項、第3項、第368條
、第373條，判決如主文。
本案經檢察官黃棋安聲請以簡易判決處刑，檢察官黃智勇到庭執
行職務
中　　華　　民　　國　　111 　年　　6 　　月　　1 　　日
                  刑事第三庭  審判長法  官  魏宏安
                                    法  官  王瀅婷
                                    法  官  朱俊瑋 
以上正本證明與原本無異。
本判決不得上訴。
                                    書記官  鄭雅雁
中　　華　　民　　國　　111 　年　　6 　　月　　1 　　日